【裁判字號】    95,簡上,118
【裁判日期】    950720
【裁判案由】    違反毒品危害防制條例
【裁判全文】
臺灣新竹地方法院刑事裁定             95年度簡上字第118號
抗  告  人
即  被  告  甲○○
上列抗告人因違反毒品危害防制條例案件，不服本院新竹簡易庭
中華民國95年5月23日裁定（95年度竹簡字第152號），提起抗告
，本院裁定如下：
    主  文
抗告駁回。
    理  由
一、本件抗告意旨略以：抗告人即被告甲○○於民國95年4月17
    日由住所之守衛人員代為收受本院裁定（應為判決），惟抗
    告人係於2日後收到該判決，抗告人不服判決於法定期間內
    提起上訴，因為95年4月29日為週休2日，而95年5月1日為勞
    動節連續假期，故已於95年5月2日提起上訴等語。
二、經查：
  (一)按提起上訴期間為10日，自送達判決後起算，刑事訴訟法第
    349條前段定有明文。又按送達於應受送達人之住居所、事
    務所或營業所行之；送達於住居所、事務所或營業所不獲會
    晤應受送達人者，得將文書付與有辨別事理能力之同居人或
    受僱人，刑事訴訟法第62條準用民事訴訟法第136條第1項前
    段、第137條第1項，亦有規定。
  (二)再按期間之計算依民法之規定，刑事訴訟法第65條著有明文
    ，而一定期間內應為意思表示者，其期間之末日為星期日、
    紀念日或其他休息日時，依民法第122條規定，既應以其休
    息日之次日代之，則關於刑事訴訟計算法定期間時，如果期
    間之末日及其翌日均為上述之休息日，即均應不予算入（最
    高法院29年上字第2347號判例意旨參照）。申言之，期間中
    之例假日或放假日並不予以扣除。又依紀念日及節日實施辦
    法第5條第1項第5款及同條第2項第1款規定，左列節日，由
    有關機關、團體、學校舉行慶祝活動：五、勞動節為5月1日
    ；前項節日，按左列規定放假：一、勞動節：勞工放假。是
    5月1日勞動節並非紀念日，而為節日且僅有勞工放假，並非
    適用於全國人民均放假休息，且政府機關包括法院在內均正
    常上班，故5月1日勞動節應非為民法第122條所稱之紀念日
    及休息日，故如上訴期間之末日為5月1日勞動節，即應以該
    日為期間之末日，而無民法第122條之適用。
  (三)又應於法定期間內為訴訟行為之人，其住所、居所或事務所
    不在法院所在地者，計算該期間時，應扣除其在途之期間。
    前項應扣除之在途期間，由司法行政最高機關定之。刑事訴
    訟法第66條，定有明文。另依法院當事人在途期間標準第2
    條規定，當事人居住在新竹縣者，對於本院，其在途期間應
    加計2日。
  (四)查本件抗告人即被告甲○○因違反毒品危害防制條例案件，
    經本院簡易庭於95年2月17日判決。而被告甲○○居住在新
    竹縣新豐鄉○○路○段201巷12號6樓，此有法務部戶役政連
    結作業系統（戶籍遷入時間為94年12月28日）1紙以及被告
    95年5月2日上訴狀所載之資料附於原審卷內可按，而本院簡
    易庭上開判決書復以郵寄方式向該址為送達，且經被告之受
    僱人即該住所之守衛許金海於95年4月19日收受判決，此有
    本院送達證書1紙在卷可佐，揆諸上揭說明，上訴期間應自
    95年4月20日起算10日並加計在途期間2日，是被告至遲應於
    同年5月1日提起上訴，惟95年5月1日勞動節並非民法第122
    條所定之紀念日或其他休息日，已如前述，而95年5月1日為
    星期一亦非週休二日，且法院正常上班，是不因勞動節，使
    被告提起本件上訴期間順延1日，而被告遲至同年月2日始行
    上訴，此有被告提出之聲明上訴狀上所蓋本院收文戳章在卷
    可佐，顯已逾越上訴期間，其上訴即屬違背法律上之程式且
    屬無從補正，原審法院因而以被告之上訴違背法律上之程式
    ，依刑事訴訟法第362條規定，駁回上訴，並無不當，其抗
    告非有理由，應予駁回。
三、據上論結，應依刑事訴訟法第412條，裁定如主文。
中    華    民    國    95    年    7     月    20    日
                  刑事第二庭  審判長法  官  王銘勇
                                    法  官  鄭子俊
                                    法  官  方鴻愷
以上正本證明與原本無異。
不得再抗告。
中    華    民    國    95    年    7     月    20    日
                                    書記官  吳美雲


司法院資訊處製作；財團法人民間司法改革基金會備份。
